臺灣屏東地方法院刑事判決　　　　　　　　　　　　　　九十四年度交訴字第六號
　　公　訴　人　臺灣屏東地方法院檢察署檢察官
　　被　　　告　甲○○
右列被告因公共危險案件，經檢察官提起公訴（九十三年度調偵字第五八號），本院
判決如左：
    主  　　文
甲○○駕駛動力交通工具肇事，致人受傷而逃逸，處有期徒刑陸月，如易科罰金，以
佰元折算壹日。
    事　　  實
一、甲○○於民國九十三年五十八日七時四十分許，騎乘車牌號碼ＤＨＮ—九七七號
    輕型機車，沿屏東市○○路由北往南方向行駛，途經屏東市○○路二三九號前，
    為戴口罩及調整安全帽而突然將機車停在車道中間，適時，丁○○所騎乘之車牌
    號碼ＺＦＨ—二六六號輕型機車亦自同向後方駛至，丁○○見狀已閃煞不及，乃
    自後撞及甲○○之機車，丁○○因而人車倒地，受有左足開放性骨折之傷害（過
    失傷害部未據告訴）。詎甲○○肇事致丁○○受傷後，竟未趨前查看，亦未採取
    任何救護措施，反逕自騎乘機車離去肇事現場，恰為騎乘機車經過該處之乙○○
    目擊，乃加以追躡，直至距肇事現場約五十公尺處千葉加油站旁之經綠燈，因見
    甲○○欲闖紅燈，乃將甲○○所騎機車之車牌號碼抄下，旋即折回肇事現場並將
    所抄之車牌號碼交給丁○○後，撥打電話叫救護車後離去。嗣經警依照乙○○提
    供肇事車輛之車牌號碼後，循線查知該機車為甲○○所騎乘，而查獲上情。
二、案經屏東縣警察局屏東分局報請臺灣屏東地方法院檢察署檢察官偵查起訴。
　　理　　　由
一、訊據被告甲○○矢口否認有何肇事逃逸之犯行，辯稱：當天車禍發生後，伊昏迷
    不醒，經路人叫醒後，伊人受傷很不舒服，要趕快去醫院看醫生，伊有叫被害人
    抄下伊的機車號碼，並不是要逃逸，且伊當天是停在白線外側水溝蓋旁，是被害
　　人來撞伊的云云。經查：
（一）被告如何於上述時、地臨時停車，致被害人閃煞不及，自後追撞被告騎乘之機
　　　車，被害人因而人車倒地，受有左足開放性骨折之傷害等情，迭據被害人顏民
　　　民昇於偵查中及本院審理時指訴綦詳（見偵卷第八頁、本院卷二十五頁），核
  　  與目擊證人乙○○於偵查中證稱：「當時我行進在外側車道，事發地點有二個
      車道，被告及被害人均在我前方行進，我距離被告約五十公尺內，距離被害人
      約三十公尺，當時被告突然就停在車道之中央，我確實看得很清楚，被害人與
      被告之距離很近，被害人煞車不及就撞上被告，而我差點也撞上被害人，他們
      二人均坐在地上，我只看到被害人身上在流血。」等語（見偵卷第九頁）及本
      院審理時證稱：「我騎機車在被害人後面，被告停下來，被害人就撞上去。」
      等語（見本院卷第三十八頁至第三十九頁）大致相符，此外，復有道路交通事
      故現場圖、道路交通事故調查報告表(一)(二)各一份、寶健醫院診斷證明書二紙、
      現場及採證照片十六幀在卷可證。而依上開道路交通事故現場圖觀之，肇事地
      點之建國路北往南方向之外側車道留有長約八點五公尺之刮地痕，並遺有血跡
      及拖鞋、安全帽等散落物，顯見，本件車禍之撞擊點係在外側車道，而非車道
      外面，並無疑義；再參以被告於偵、審時自承：車禍當時伊在戴口罩、調整安
      全帽等語（見偵卷第八頁、本院卷第四十二頁），足認被害人、證人乙○○上
      開係因被告臨時停車在車道中，以致發生本件車禍之陳述，應與事實相符，而
      足以採信。被告辯稱：伊係在白線外側水溝蓋旁遭被害人撞上的云云，與事實
      不符，不可採信。
（二）被告肇事後未趨前查看，亦未採取任何救護措施，反逕自騎乘機車離去之情，
      業據被害人於本院審理時具結證稱：車禍發生後，有很多人圍觀，當時伊叫路
      人幫伊拿手機報警，被告沒有過來看也沒有叫救護車，是證人乙○○幫伊叫救
      護車，警察還沒有來，被告就先走了，被告沒有留下資料，是證人乙○○抄被
      告的車牌號碼給伊的；被告根本沒有走過來，伊跟被告根本沒有接觸等語明確
      （見本院卷第二十五頁、第二十六頁、第四十三頁），核與證人乙○○於偵查
      中具結證稱：「被告與被害人發生車禍後，他們二人均坐在地上，我只看到被
      害人身上在流血，而被告坐在地上罵一罵約三十秒後就騎車離開了，當時現場
      也有一位歐巴桑及一位阿伯過去看被告，她也不理不睬，該阿伯拿筆給我記下
      被告之車牌，我也隨後追趕被告，並記下被告之車牌，是我打電話叫救護車的
      ，當時被告並沒有什麼昏厥之情況，我是先抄到被告之車牌後再折回打電話叫
      救護車。」等語（見偵卷第九頁）及本院審理時具結證稱：「我騎機車在被害
      人後面，被告停下來，被害人就撞上去，有一個阿伯及伯母扶起被告，牽起機
      車，被告就走了，我看到被告走，我就騎我的機車追過去記下車牌，我身上有
      帶筆，我就把車及我的電話留給被害人，下午警察就通知我作筆錄；我追被告
      追了約五十公尺，在千葉加油站前面，我看被告要闖紅燈，我抄到車牌才回來
      ，我不知道被告有無受傷；我不知道被告是否有吐，我聽到被告一直罵，被告
      沒有昏倒，整個過程我都有看到，因為我就騎在他們後面，差一點就撞到他們
      。」等語（見本院卷第三十八頁至第三十九頁）並無齟齬之處。雖被告辯稱：
      伊從頭到尾都沒有看到證人乙○○在現場云云，然查，證人乙○○與被告、被
      害人二人間，並不相識亦無夙怨、仇隙，且證人乙○○於偵、審時之證述，均
      係具結後所為，如有虛偽不實，即須受偽證罪之處罰，因此，證人乙○○倘未
      親眼目睹被告肇事逃逸之情，其豈有故為偏頗一方而甘冒重典之理，是證人乙○○上開證詞，自可採信。被告雖又辯稱：伊是要去看醫生並非要逃逸，且有
      叫被害人抄下伊機車車牌號碼云云，惟查，被告係由肇事地點即屏東市○○路
      騎乘機車一路前往屏東縣九如鄉之醫院就診之情，已據其於偵查中供述甚詳（
      見偵卷第八頁），其既可獨自一人騎乘機車自屏東市至屏東縣九如鄉，顯見，
      被告當時應無大礙；至被告之機車號碼，係由證人乙○○一路追躡被告後所抄
      下之情，已如前述，且衡之常情，一般人遇此情況，如欲留下相關之聯絡資料
      ，必會告知姓名、住址、電話號碼等資料，豈會留下無法與之聯絡，而需求助
      警方始能查知車主之車牌號碼，況被告於警、偵訊時均未有叫被害人抄下車牌
      號碼之陳述，益徵被告上開所辯，係屬卸責之詞，不足採信。
（三）從而，本件事證明確，被告犯行堪予認定。
二、核被告所為，係犯刑法第一百八十五條之四之駕駛動力交通工具肇事，致人受傷
    而逃逸罪。爰審酌被告無前科之素行、智識程度不高及其犯罪之動機、手段、犯
    罪所生之危害、被害人受傷之程度、肇事後不顧被害人生命安全而逃逸及其犯罪
　　後之態度等一切情狀，量處如主文所示之刑，並諭知易科罰金之折算標準。
據上論斷，應依刑事訴訟法第二百九十九條第一項前段，刑法第一百八十五條之四、
第四十一條第一項前段、罰金罰鍰提高標準條例第一條前段、第二項，判決如主文。
本案經檢察官丙○○到庭執行職務。
中　　　華　　　民　　　國　　九十四　　年　　　二　　　月　　二十五　　日
                              　　臺灣屏東地方法院交通法庭
                                　　　審判長法　官  黃國永
                                            法　官  余德正
                                            法　官  蘇碧珠
右正本證明與原本無異。
如不服本判決應於收受本判決送達後十日內向本院提出上訴書狀，其未敘述上訴理由
者，並得於提起上訴後十日內向本院補提理由書狀（均須按他造當事人之人數附繕本
 ）「切勿逕送上級法院」
                                            書記官  王秋淑
中　　　華　　　民　　　國　　九十四　　年　　　二　　　月　　二十五　　日
附錄本判決論罪科刑法條全文：
中華民國刑法第一百八十五條之四
駕駛動力交通工具肇事，致人死傷而逃逸者，處六月以上五年以下有期徒刑。
